【裁判字號】    91,訴,5882
【裁判日期】    921121
【裁判案由】    損害賠償
【裁判全文】
臺灣臺北地方法院民事判決                        九十一年度訴字第五八八二號
    原      告  百圖國際有限公司
    法定代理人  丙○○
    訴訟代理人  蔡文玲律師
    被      告  福客多商店股份有限公司
    法定代理人  乙○○
    訴訟代理人  甲○○
當事人間損害賠償事件，本院於九十二年十一月五日言詞辯論終結，判決如下：
    主    文
原告之訴及假執行之聲請均駁回。
訴訟費用由原告負擔。
    事    實
甲、原告方面：
壹、聲明：被告應給付原告新台幣貳佰壹拾壹萬陸仟陸佰玖拾肆元及自起訴狀繕本送
    達翌日起至清償日止按年利率百分之五計算之利息及為以供擔保為條件之假執行
    宣告。
貳、陳述：
一、緣被告公司於民國九十年三月間與原告公司洽商合作生活多媒体廣告業務，由被
    告公司負責提供播出設備，原告公司則負責託播招商作業，迄至九十年十月底，
    被告公司通知原告，為配合該公司第三○○店店慶，十一月下旬要舉辦慶祝活動
    ，請原告公司負責布置場地配合在晶華酒店之慶祝活動，原告為期此項業務得順
    利開發成功，全力配合宣傳，自己亦投注大筆宣傳費用。
二、嗣被告公司遂決定雙方合作此業務，原告公司因熟知公司編預算均在每年年初，
    故要求被告公司應在年底即決定，以便於原告之行銷作業，詎被告公司仍一再拖
    延，迄至九十一年三月十八日始開播，雙方遂於九十一年四月四日正式簽約，雖
    已錯失行銷之良機，但原告因已投注鉅額開發費用，為期日後得從利潤中回收，
    仍勉強簽訂系爭合約。
三、 次查，由於九十一年三月十八日即已舉辦開播店頭宣傳活動，原告公司於簽約
     時遂同意自九十一年四月十四日起生效，詎嗣後九十一年五月間竟發現該系統
     播出不穩定，如：完全未播出、檔案錯亂、回報機制不確實、修復速度慢等，
     根本無法完成正常播出作業，迭經協調溝通、催促改善，均未見效果，而原告
     公司提供之保証票，票期即將屆至，原告公司遂於九十一年五月二十九日以台
     北杭南郵局第一二二八號存証信函以被告公司無法提供正常之播放系統，系爭
     合作契約根本無法履行，而為解除契約之意思表示。
四、 按系爭合作契約係試播之後始簽訂，被告於簽約時即應提供可正常播出之ＮＥ
     Ｃ新型ＴＷＩＮＰＯＳ系統，詎其竟無法提供，依法應負遲延責任，而原告因
     其給付遲延計受有如準備書狀附表所示之損害，金額合計二百一十一萬一千六
     百九十四元（準備二狀），則依民法第二百三十一條之規定，原告自得請求被
     告賠償因遲延而生之損害，而原告雖已主張解除契約，然解除權之行使並不妨
     礙損害賠償之請求，併此敘明。
五、按件合作企劃，早在九年三月即開劃，原告更於九十一年三月十八配合被告公司
    舉辦店頭宣傳活動，誠如被告答辯（三）所載，原告根據被告提供之系統測試，
    均屬正常，始與被告簽約，甚而同意保証每月之託播收入至少一百三十九萬五千
    元，如不足此數，尚且同意自行出資購足，然查，當時之測試係由被告自行提供
    測試之地點，當時確實符合契約要求，原告也才敢簽下如是保証收入之契約。
六、詎嗣後原告發見播出效果不穩定，迭向被告反映，均僅稱會改善，然未見具体行
    動，原告便於九十一年五月二十二日至九十一年五月二十四日進行蒐証之工作，
    發見各家店分別有詳如附表四之狀況，如影片檔案只能播放一個，一直重複，黑
    畫面無法播出影片，沒開聲音等狀況，有錄影帶（証六）可稽。
七、前所述，系爭系統根本無法完成正常播出作業，迭經協調溝通、催促改善，均未
    見效果，而原告公司提供之保証票，票期即將屆至，無已於九十一年五月二十九
    日以台北杭南郵局第一二二八號存証信函以被告公司無法提供正常之播放系統，
    系爭合作契約根本無法履行，而為解除契約之意思表示，然被告接獲存証信函後
    ，並未退還保証票，一再表明願配合改善，原告因鉅額之保証票未還，加以已投
    注大筆之開發費用，亦期望能順利推展業務，回收預期之利潤，遂再繼續合作，
    然被告一直無法改善，爰於九十一年十月退還保証票，宣告終止合作關係，是以
    ，原告依民法第二百三十一條之規定，請求給付遲延之損害賠償。
參、證據：提出契約書、存證信函、錄影帶、企劃書二件、廣告宣傳書三件、支票影
    本十三件。
乙、被告方面：
壹、聲明：原告之訴駁回，如受不利判決願供擔保請准免為假執行。
貳、陳述：
一、按兩造間於九十一年四月四日簽訂生活多媒體合作契約（以下稱系爭契約），由
    被告授權原告以被告公司之名義招商託播作業，作業內容限於企宣、DM設計、製
    作、派發、業務說明及招攬、託播契約之說明、託播檔次之安排、託播費用之催
    收等，雙方之營收則依系爭契約第十三條之規定分配。
二、經查，本件原告以被告無法提供可正常播出之ＮＥＣ新型ＴＷＩＮＰＯＳ系統，
    遂於九十一年五月二十九日解除系爭契約並請求損害賠償二百一十五萬一千六百
    九十四元云云，通觀原告之主張實無理由，蓋因：
（一）按兩造間所簽訂之生活多媒體合作契約，依該契約之內容觀之，其給付非一次
      即可完結，而是繼續的實現，因此，系爭契約依其性質乃屬繼續性契約，繼續
      性契約一經合法成立，除有終止之原因外，不能以解除之意思表示使之消滅（
      最高法院五十一年台上字第二八二九號判例參照），從而，系爭契約既屬繼續
      性契約，則應以終止之意思表示使之消滅，原告以解除之意思表示使之消滅，
      其解除權之行使並不合法。
（二）退步言之，原告既主張解除契約，則首應探究有無契約解除權，事實上，按系
      爭契約之約定，被告公司僅授權原告以被告公司之名義招商託播業務，招得之
      託播內容須經被告公司逐案審閱始可播出（系爭契約第二條），因此，原告之
      契約上義務是招商託播業務，被告公司則依原告招得之業績達成率分配給原告
      應得之利潤，至於被告公司之ＮＥＣ--ＴＷＩＮＰＯＳ系統可否正常播出與系
      爭契約之履行無涉，因原告招得之託播廠商，被告公司是否與該廠商簽訂託播
      契約、廠商是否要使用ＮＥＣ--ＴＷＩＮＰＯＳ系統是被告公司與該廠商應搓
      商之問題，與系爭契約之履行無涉，亦與原告無關，從而，原告以ＮＥＣ--Ｔ
      ＷＩＮＰＯＳ系統無法正常播出為由主張解約，其主張並無理由，況且，原告
      所稱之播放影片製作、廣告回傳資訊收集等費用亦與其招商託播並無關係，另
      外，原告所請求之損害賠償二百一十五萬一千六百九十四元，就其請求之內容
      及數額，被告否認其真正。
三、被告已依契約之約定提供現有之ＮＥＣ--ＴＷＩＮＰＯＳ系統，至於原告空言指
    摘之系統不穩定，何謂系統不穩定？原告應負舉證責任，事實上，兩造簽約前原
    告就ＮＥＣ--ＴＷＩＮＰＯＳ系統之功能，播出之情況已一再測試，例如九十一
    年一月二十九日、二月四日原告皆制作播放影片以測試系統之狀況（被證一），
    換言之，原告對ＮＥＣ--ＴＷＩＮＰＯＳ系統之功能已全盤了解，且明瞭整個媒
    體環境及預期之盈收狀況後，始與被告簽約，否則，原告為何同意保證每月之託
    播收入至少一、三九五、○○○元？如不足此數，尚且同意自行出資購足（系爭
    契約第十一條）？準此可知，契約簽訂前ＰＯＳ系統已可正常播出，且原告認為
    沒有問題才同意簽約。
四、另外，「乙方（原告）開立以每月最低營業金額為面額、每月底為發票日之支票
    十二紙，於簽約時一併交付甲方（被告）作為履約擔保。乙方如於各該月份能達
    成最低營業金額時，甲方即按月返還支票，如未達最低營業金額，甲方得就當月
    之票據行使一切權利」、「乙方如連續三個月未能達成第十條規定之成績或未依
    第十一條之規定進行宣傳時，甲方得提前終止本契約，並請求新台幣一百萬之懲
    罰性違約金」，系爭契約第十七條第二項、第十八條載有明文，準此以解，依契
    約之約定，每月份原告皆有最低營業金額之目標，若未達成該目標，被告得就原
    告所提供之擔保票行使權利並請求違約金，又從原告所提準備書（二）狀之附件
    一資料中可知，自九十一年四月二日至五月十五日間，原告並未招入任何客戶，
    招商不成之原因皆與ＰＯＳ系統無關（請參答辯二狀），惟原告在違約壓力下，
    遂以系統不穩定為由解除契約，其實，自簽約後原告每月皆未達到最低營業金額
    ，原告因毫無招商能力致無法達到契約預定之目標，實已構成契約之違反，契約
    既因原告之未履行而終止，則原告之主張解除契約並請求損害賠償實無理由。
參、證據：提出存放播放廣告媒體程式磁片、播放廣告媒體原始程式碼、店鋪廣告媒
    體播放異常回報處理流程表、九十二年八月五日各門市回傳記錄磁片、廣告回傳
    紀錄各一件，並聲請履勘被告公司ＴＷＩＮＰＯＳ系統運作情形。
    理    由
一、本件原告起訴主張兩造於九十一年四月四日簽訂生活多媒體合作契約書（以下稱
    為系爭合約），嗣原告基於被告公司無法提供正常之播放系統等事由於九十一年
    五月二十九日，以台北杭南郵局第一二二八號存証信函向被告公司為解除契約之
    意思表示，被告並已將保證支票退還原告等情，已據原告提出系爭契約、支票等
    件為憑，且為被告所不爭執，應堪確認。
二、原告另主張被告於簽約時即應提供可正常播出之ＮＥＣ新型ＴＷＩＮＰＯＳ系統
    ，詎其竟無法提供，依法應負遲延責任，而原告因其給付遲延計受有如起訴狀附
    表所示之損害，金額合計二百一十一萬一千六百九十四元，依民法第二百三十一
    條之規定，原告自得請求被告賠償因遲延而生之損害等語。被告則以被告公司僅
    授權原告以被告公司之名義招商託播業務，託播內容須經被告公司逐案審閱始可
    播出，原告契約上義務是招商託播業務，被告公司則依原告招得之業績達成率分
    配給原告應得之利潤，至於被告公司之ＮＥＣ--ＴＷＩＮＰＯＳ系統可否正常播
    出與系爭契約之履行無涉，以及被告已依合約之約定提供現有之ＮＥＣ--ＴＷＩ
    ＮＰＯＳ系統，該系統播放功能正常等語置辯。茲就兩造爭點分述如下：
（一）系爭合約約定由被告授權原告為生活多媒體託播招商作業，原告於招商後將完
      整作業內容提供被告審閱同意後採用，作業內容所需費用由原告負擔。託播內
      容由託播廠商自行提供或委由原告製作，被告則提供其現有之ＮＥＣ新型ＴＷ
      ＩＮＰＯＳ系統於福客多便利店中播放，所得營收由兩造依系爭契約第十三條
      、第十四條分配。依前揭合約條款約定兩造主要權利義務為：原告有招商義務
      ，以及盈餘分配請求權，被告則有提供ＰＯＳ系統播放之義務。至於託播契約
      僅由原告代被告收費，被告公司是否確實依託播內容播放，播放便利店家數、
      播放秒數，如不足時如何處理，則屬被告與託播人間契約權利義務，與系爭合
      約無涉。
（二）經查，被告公司所屬福客多便利店已達三百店，ＰＯＳ系統運作方式由原告先
      製作影片光碟交給被告，被告將光碟內容載入公司總部電腦後，分別傳輸至督
      導的筆記型電腦，再以督導的筆記型電腦傳輸至各便利店之收銀台（因影片檔
      案太大無法以一般頻寬傳輸），此據本院於九十二年八月五日至被告公司履勘
      明確。又被告公司督導將影片下傳至各便利店ＰＯＳ系統時，影片之播放會中
      斷以及秒差情形，而傳輸時會因為筆記型電腦或網路問題而有錯誤，此時被告
      公司人員即可將問題回報給CALL─CENTER處理（被告公司委託NEC公司營運）
      ，其回報及處理之流程如被證四所示。由上述ＰＯＳ系統運作流程以及系爭合
      約第十四條約定可知，系爭合約之生活多媒體系統為新的廣告媒體，被告公司
      於多達三百多家便利店採用以筆記型電腦分別傳輸資料方式下載播放內容，經
      手之操作人員及機器甚多，自有可能因傳輸時之秒差、個別人為操作疏失或機
      器問題產生播放不正常之錯誤，就前述問題被告公司亦有CALL─CENTER維修流
      程因應。原告於簽訂系爭契約前之九十一年一月二十九日及二月四日，已就被
      告公司ＰＯＳ系統實地測試，此為兩造所不爭執，原告對於前述ＰＯＳ系統運
      作時可能發生錯誤應知之甚明，此種錯誤如在部分便利店中個別發生，且能逐
      漸修正，屬系爭合約執行時可容許之錯誤範圍，應認被告已依系爭契約本旨提
      出給付（設如被告所屬三百家便利店全部或大部分ＰＯＳ系統無法運作則屬未
      能依債之本旨給付），而不能認有給付遲延情形。
（三）依系爭合約第二十條約定，契約於九十一年四月十四日生效迄九十二年四月十
      三日止，為期一年，但期滿雙方如無異議，視為以相同條件續約一年，足見兩
      造原有長期合作之約定。而自契約生效日起，迄九十一年五月間止（原告蒐證
      錄影帶為九十一年五月二十二日至五月二十四日），僅有一個半月時間，縱有
      原告準備三狀附表四所主張部分便利店不能正常播放情形，僅為被告執行託播
      契約瑕疵，如造成託播廣告播放秒數不足時，託播人自得依照託播契約內容請
      求補正或賠償；但就系爭契約而言，被告公司已依系爭契約本旨提供可以播放
      之ＰＯＳ系統，且該系統經原告於九十一年一月二十九日及二月四日實地測試
      ，以及本院於九十二年八月五日實地測試均可以正常運作，被告無給付遲延之
      事實。
三、綜上所述，被告履行系爭合約並無給付遲延情形，從而原告依民法第二百三十一
    條之規定，請求被告賠償因給付遲延而生之損害二百一十一萬六千六百九十四元
    及自起訴狀繕本送達翌日起至清償日止，按年利率百分之五計算之利息，為無理
    由，應予駁回。原告之訴既經駁回，其假執行之聲請亦失所附麗，應併予駁回。
四、結論：原告之訴為無理由，依民事訴訟法第七十八條，判決如主文。
中      華      民      國    九十二    年     十一     月    二十一    日
                                        民事第五庭  法  官    張松鈞
正本係照原本作成
如對本判決上訴，須於判決送達後廿日內向本院提出上訴狀
中      華      民      國    九十二    年     十一     月    二十一    日
                                                    書記官    黃媚鵑


司法院資訊處製作；財團法人民間司法改革基金會備份。
